最高法院刑事判決　　　　　　　　　　　　　　　九十三年度台上字第五四０四號
　　上　訴　人　甲○○
右上訴人因業務過失致人於死案件，不服台灣高等法院台中分院中華民國九十三年七
月二十日第二審判決（九十三年度交上訴字第七０二號，起訴案號：台灣苗栗地方法
院檢察署九十二年度偵字第四三八三號），提起上訴，本院判決如左：
    主  文
上訴駁回。
甲○○緩刑貳年。
    理  由
本件原判決認定上訴人甲○○係新竹市私立光復高級中學校車之司機，為從事業務之
人，於民國九十二年五月十四日二十時十分，駕駛車牌號碼ＷＦ｜四二七號自用大客
車（即該校校車），搭載學生沿苗栗縣苗栗市○○路，由北往南方向行駛，行經中華
路北苗消防小隊旁路口時，本應注意汽車行駛至無號誌交岔路口，同為幹線道或支線
道者，轉彎車應暫停讓直行車先行，依當時天候、路況皆良好情形，並無不能注意之
情事，竟疏未注意同向右側有劉富琪騎乘車牌號碼ＪＵ九｜０三九號機車，正沿中華
路由北往南直行，即貿然右轉，致擦撞該機車倒地，劉富琪因而被上訴人所駕校車右
後輪壓住，受有背部、骨盆、左右大腿外傷併多發骨折，經送醫急救後，延至同年五
月十五日零時三十分，因外傷性休克不治死亡。上訴人於車禍發生後，在犯罪尚未被
發覺前留在肇事現場，且向到場處理車禍之員警表明其係肇事者而自首，並接受裁判
等情。係以上開事實，業據上訴人於偵審中供承不諱，核與被害人劉富琪之母劉林秀
盈指訴及證人徐廷榜、楊侑龍於警詢中證述情節相符，復有道路交通事故調查報告表
一份、照片四十三張附卷可稽。又被害人確因本件車禍受傷死亡，亦經臺灣苗栗地方
法院檢察署檢察官督同檢驗員相驗屬實，製有勘驗筆錄、相驗屍體證明書、驗斷書各
一份在卷可憑，可見被害人之死亡，與上訴人之過失行為間，具有相當因果關係，為
其所憑之證據及認定之理由。而以上訴人於原審之辯護人所為上訴人無過失之辯詞，
不足採取，於理由內詳予指駁。查上訴人擔任校車司機，為從事業務之人，其於執行
業務中肇事致人於死，核其所為，係犯刑法第二百七十六條第二項之業務過失致人於
死罪。又其於車禍發生後，在犯罪未被發覺前留在現場，且於警員到場處理車禍事故
時，向警員自首坦承肇事，業據證人即處理本件車禍之警員邱國浩於第一審證述屬實
，依刑法第六十二條前段之規定，減輕其刑。因認第一審判決適用上開法條，罰金罰
鍰提高標準條例第一條前段規定，審酌上訴人素行尚佳，犯罪方法、手段，過失程度
，暨其犯罪後坦承犯行之態度，迄未與被害人家屬達成民事上和解等一切情狀，量處
有期徒刑八月，為無不合，予以維持，駁回上訴人在第二審之上訴，經核於法尚無違
誤。按諭知緩刑為審判官之職權，本有自由裁量之餘地，上訴意旨以原審未諭知緩刑
為不當云云，非有理由，應予駁回。又上訴人以前未曾受有期徒刑以上刑之宣告，有
台灣高等法院被告全國前案紀錄表附卷可憑。已依第一審民事判決所示賠償被害人家
屬損害，有被害人之母劉林秀盈出具之收據影本附卷可徵。經此教訓，當知警惕，本
院認無再犯之虞，所處之刑以暫不執行為適當，酌予宣告緩刑二年，以勵自新。
據上論結，應依刑事訴訟法第三百九十六條第一項、第二項，刑法第七十四條第一款
，判決如主文。
中　　　華　　　民　　　國　　九十三　　年　　　十　　　月　　 十四 　　日
                              最高法院刑事第五庭
                                  審判長法官  謝　家　鶴
                                        法官  洪　文　章
                                        法官  花　滿　堂
                                        法官  陳　世　淙
                                        法官  洪　佳　濱
      右正本證明與原本無異
                                              書  記  官
中　　　華　　　民　　　國　　九十三　　年　　　十　　　月　　二十七　　日
                                                                        ｖ
